臺灣臺中地方法院刑事判決
110年度易字第820號
公  訴  人  臺灣臺中地方檢察署檢察官
被      告  楊芷青


上列被告因業務侵占案件，經檢察官提起公訴（110年度偵字第5
955號），被告於本院準備程序進行中就被訴事實為有罪之陳述
，經本院合議庭裁定由受命法官獨任進行簡式審判程序，判決如
下： 
    主  文
楊芷青犯如附表「罪名及宣告刑」欄所示之罪，各處如附表「罪
名及宣告刑」欄所示之刑。應執行有期徒刑貳年。
未扣案之犯罪所得新臺幣參佰陸拾萬元沒收，於全部或一部不能
沒收或不宜執行沒收時，追徵其價額。
    犯罪事實
一、楊芷青自民國108年5月初起，任職於臺中市○○區○○路0段000
    號2樓之金輝煌商行(負責人：李東佶)擔任晚班人員，負責
    金輝煌商行遊戲幣買賣之事宜，因而有使用上揭商行開設之
    中國信託商業銀行000-0000000000000000號帳戶（下稱金輝
    煌商行中信銀帳戶）、第一商業銀行000-00000000000號帳
    戶（下稱金輝煌商行一銀帳戶）存提之權限。詎楊芷青竟意
    圖為自己不法之所有，基於非法以電腦製作不實財產權得喪
    紀錄取得他人財產、行使偽造準私文書之犯意，未經李東佶
    之同意或授權，分別於附表各編號所示日期，在臺中市○○區
    ○○路0段000號2樓之金輝煌商行處，以網際網路連結登入金
    輝煌商行之中國信託商業銀行、第一銀行之網路銀行帳戶操
    作頁面，偽造金輝煌商行欲將其中信銀帳戶、一銀帳戶之如
    附表所示之金額款項轉帳匯入楊芷青所有之台新銀行帳號00
    0-00000000000000號帳戶之電磁紀錄並行使之，使中國信託
    商業銀行、第一銀行之網路銀行電腦終端設備製作不實之財
    產權移轉交易紀錄，將金輝煌商行中信銀帳戶、一銀帳戶之
    如附表所示金額款項轉帳至楊芷青之台新銀行帳戶內，足以
    生損害於金輝煌商行即李東佶及中國信託商業銀行、第一銀
    行對客戶存款管理之正確性。
二、案經李東佶訴請臺中市政府政府警察局第五分局報告臺灣臺
    中地方檢察署檢察官偵查起訴。　　
    理  由
一、證據能力部分：
(一)本案以下所引用被告以外之人於審判外之言詞或書面陳述，
    被告於本院準備程序時表示同意有證據能力（見本院卷第85
    頁），且檢察官、被告於言詞辯論終結前，亦均未聲明異議
    （見本院卷第132至134頁），本院審酌相關言詞或書面陳述
    作成時之情況，核無違法取證或其他瑕疵，認為以之作為證
    據為適當，依刑事訴訟法第159條之5之規定，均具有證據能
    力。
(二)本案以下引用之非供述證據，均與本案待證事實具有關聯性
    ，檢察官、被告皆不爭執其證據能力，且無證據證明有何偽
    造、變造或公務員違法取得之情事，復經本院依法踐行調查
    證據程序，自應認均有證據能力。
二、認定犯罪事實所憑之證據及理由：　　
(一)上揭犯罪事實，業據被告於本院準備程序及審理時坦承不諱
    （見本院卷第162、171頁），核與證人即被害人李東佶於警
    詢、偵訊及本院審理時之證述相符（見偵卷第25至45頁、第
    97頁，本院卷第106至120頁），復有金輝煌商行之中國信託
    商業銀行000-0000000000000000號帳戶之交易明細查詢（見
    偵卷第49至67頁）、金輝煌商行之第一商業銀行帳號000-00
    000000000號帳戶臺幣付款處理狀態查詢（見偵卷第69至73
    頁）、債務清償協議書（見偵卷第75頁），足徵被告認罪之
    任意性自白與事實相符，堪以採信。
(二)綜上所述，本案事證明確，被告前開犯行堪以認定，應依法
    論科。
三、論罪科刑 
(一)按刑法第339 條之3 係以不正方法將虛偽資料或不正指令輸
    入電腦或其相關設備為其構成要件，而所謂不正方法，亦包
    含行為人無權使用或逾越授權範圍使用電腦或相關設備之情
    形（最高法院101 年度台上字第4426號判決意旨參照）。另
    按立法者鑒於電腦網路之使用，已逐漸取代傳統之生活方式
    ，所有電腦資料皆係經由電磁紀錄方式呈現，而電磁紀錄有
    足以表徵一定事項之作用（諸如身分或財產紀錄），則偽造
    或變造電磁紀錄，即可能同時造成身分或財產上之侵害，嚴
    重影響電腦網路使用之社會信賴、電子商務交易及民眾之日
    常生活，乃分別於86年10月8 日、94年2 月2 日（另於92年
    6 月25日增訂妨害電腦使用罪章）修正刑法相關條文，將「
    電磁紀錄」增列亦視為文書之規定，並予以定義。其中，86
    年10月8 日刑法增訂第220 條第2 項規定：「錄音、錄影或
    電磁紀錄，藉機器或電腦之處理所顯示之聲音、影像或符號
    ，足以為表示其用意之證明者，以文書論。」而所稱電磁紀
    錄者，謂以電子、磁性、光學或其他相類之方式所製成，而
    供電腦處理之紀錄，同法第10條第6 項亦有明定（最高法院
    107 年度台上字第927號判決意旨參照）。經查，被告以電
    腦連結網際網路至中國信託商業銀行、第一銀行之網路銀行
    網頁，輸入網路銀行登入資料，進入金輝煌商行之網路銀行
    帳戶轉帳操作介面，未經金輝煌商行之同意或授權，於附表
    所示之時間擅自登打轉出如附表所示之金額、受款帳戶為被
    告台新帳戶，而製作金輝煌商行欲將上開款項轉帳匯入被告
    台新帳戶之電磁紀錄並行使之，使中國信託商業銀行、第一
    銀行之網路銀行電腦終端設備製作不實財產權移轉交易紀錄
    ，將如附表所示之金額款項自金輝煌商行之中信銀、一銀帳
    戶轉帳至被告台新帳戶，依前揭規定及說明，自係以不正方
    法製作不實財產權得喪紀錄及行使偽造準私文書之行為。
(二)核被告所為，均係犯刑法第339 條之3 第1 項非法以電腦製
    作不實財產權得喪紀錄取財罪、同法第216 條、第220 條第
    2 項、第210 條之行使偽造準私文書罪，被告偽造準私文書
    之低度行為為其行使之高度行為所吸收，不另論罪。至公訴
    意旨認被告將業務上保管之金輝煌商行款項以轉帳之方式，
    分別將如附表所示之金額作為自己所用之行為，均係犯業務
    侵占罪嫌，惟按刑法上之業務侵占罪，係以從事業務之人，
    將其業務上持有之物，易持有為自己不法之所有或予以處分
    為構成要件，其前提為原先本係適法之持有，嗣後始更易為
    不法所有或予以處分，始稱相當。倘若行為人自始即圖為自
    己不法之所有，以詐術或其他欺罔、不實方法，使相對人陷
    於錯誤，而為財物之交付者，應屬詐欺罪範疇，不能遽論以
    侵占之罪（最高法院80年度台上字第5148號判決參照）。查
    被告將如附表所示金額之款項分別由金輝煌商行所申請設立
    之中信銀、一銀帳戶網路銀行轉帳，而上開各帳戶內款項均
    係作為經營金輝煌商行業務之用，被告於未經金輝煌商即李
    東佶同意之情況下，擅自以上開帳戶之網路銀行轉帳上開帳
    戶內之款項，並非基於原先適法之持有，係使中國信託商業
    銀行、第一銀行之網路銀行電腦終端設備製作不實財產權移
    轉交易紀錄，而為財物之交付，業如前述，縱使其事後將現
    金挪為己用，亦與業務侵占罪之要件不相當，惟因基本社會
    事實同一，且本院於審理時業已依刑事訴訟法第95條第1項
    第1款規定，告知當事人變更起訴法條之旨（見本院卷第162
    頁），使得行使訴訟上之攻擊、防禦權，自應由本院依刑事
    訴訟法第300條規定變更起訴法條。又起訴書雖均未論及被
    告涉犯行使偽造準私文書罪，但此部分與業經上開各罪間分
    別有想像競合犯之裁判上一罪關係，為起訴效力所及，且本
    院於審理程序時業已依刑事訴訟法第95條第1項第1款規定，
    告知被告所涉此部分法條之旨（見本院卷第162頁），無礙
    於被告訴訟之防禦，本院自應併予審究。
(三)罪數：
　1.按所謂接續犯之包括一罪，係指數行為於同時同地或密切接
    近之時地實施，侵害同一法益，各行為之獨立性極為薄弱，
    依一般社會健全概念，在時間差距上，難以強行分開，在刑
    法評價上，以視為數個舉動之接續施行，合為包括之一行為
    予以評價，較為合理，則屬接續犯，而為包括之一罪。是以
    ，被告就如附表編號3、9、13、14、15、16、29、43、55、
    56、78、81、91、94、95、96、97、98、99、100、101、10
    2、103、104、105、106、107、109、110、111、113、114
    、115、116、117、118、119、120、123、124、125、126、
    127、128、129、130、131、133、135、136、137所示在同
    一日內先後多次使用金輝煌商行中信銀、一銀帳戶，而製作
    不實財產權移轉交易紀錄之行為，時間緊接，且均侵害輝煌
    商行負責人李東佶之財產法益，本於單一犯意而接續進行，
    應屬接續犯論以一罪。又按刑法上一行為而觸犯數罪名之想
    像競合犯存在之目的，在於避免對於同一不法要素予以過度
    評價，其所謂「同一行為」係指所實行者為完全或局部同一
    之行為而言。因此刑法修正刪除牽連犯之規定後，於修正前
    原認屬於方法目的或原因結果之不同犯罪，其間果有實行之
    行為完全或局部同一之情形，應得依想像競合犯論擬（最高
    法院97年度台上字第3494號判決意旨參照）。被告就如附表
    各編號所示之轉帳行為係所犯電腦製作不實財產權得喪紀錄
    取財及行使偽造準私文書，其間有實行行為局部同一之情形
    ，且被告犯罪目的單一，均為想像競合犯，各應依刑法第55
    條規定，就如附表各編號所示部分，均從一重之刑法第339 
    條之3 第1 項之非法以電腦製作不實財產權得喪紀錄取財罪
    處斷。
　2.被告所犯非法以電腦製作不實財產權得喪紀錄取財137罪，
    均犯意各別、行為互殊，應予分論併罰。 
(四)本院審酌被告正值青年，不思以正當途徑獲取所需，本應忠
    實誠信為金輝煌商行盡責，竟為圖己利，需籌款還債，而利
    用職務之便，罔顧金輝煌商行負責人李東佶之信賴，以行使
    偽造準私文書及非法以電腦製作不實財產權得喪紀錄，擅自
    將如附表所示金額款項轉帳至自己帳戶，足生損害於金輝煌
    商行即李東佶權益及金融機構對於客戶資料存款管理之正確
    性，所為殊值非難，並考量被告犯後終能坦承犯行，及雖與
    告訴人達成和解，惟僅賠償其所受部分損害之犯後態度，兼
    衡被告之學歷、職業、家庭生活經濟狀況（見本院卷第136
    頁）等一切情狀，分別量處如主文所示之刑，並定應執行之
    刑，以資懲儆。
四、沒收部分：
(一)按沒收新制係參考外國立法例，為契合沒收之法律本質，認
    沒收為刑法所定刑罰及保安處分以外之法律效果，具有獨立
    性，而非刑罰（從刑），已明定沒收為獨立之法律效果，在
    修正刑法第5章之1以專章規範，故判決主文內諭知沒收，已
    毋庸於各罪項下分別宣告沒收，亦可另立一項合併為相關沒
    收宣告之諭知，使判決主文更簡明易懂，增進人民對司法之
    瞭解與信賴（最高法院106年度台上字第386號判決意旨參照
    ）。從而，本案有關沒收之諭知，依照上開判決意旨，即不
    在被告各罪項下分別宣告沒收，而另立一項合併為相關沒收
    宣告之諭知，以求簡明易懂。
(二)復按犯罪所得，屬於犯罪行為人者，沒收之。但有特別規定
    者，依其規定；前2項之沒收，於全部或一部不能沒收或不
    宜執行沒收時，追徵其價額；犯罪所得已實際合法發還被害
    人者，不予宣告沒收或追徵；刑法第38條之1第1項、第3項
    、第5項分別定有明文。又基於「任何人不得保有不法行為
    之獲利」原則，對於因犯罪造成之財產利益不法流動，應藉
    由「沒收犯罪利得」法制，透過類似不當得利之衡平措施，
    使之回歸犯罪發生前的合法財產秩序狀態。從而若被害人因
    犯罪受害所形成之民事請求權實際上已獲全額滿足，行為人
    亦不再享有因犯罪取得之財產利益，則犯罪利得沒收之規範
    目的已經實現，自無庸宣告犯罪利得沒收、追徵。惟若被害
    人就全部受害數額與行為人成立調（和）解，然實際上僅部
    分受償者，其能否確實履行償付完畢既未確定，縱被害人日
    後可循民事強制執行程序保障權益，因刑事訴訟事實審判決
    前，尚未實際全數受償，該犯罪前之合法財產秩序狀態顯未
    因調（和）解完全回復，行為人犯罪利得復未全數澈底剝奪
    ，則法院對於扣除已實際給付部分外之其餘犯罪所得，仍應
    諭知沒收、追徵，由被害人另依刑事訴訟法第473條規定聲
    請發還，方為衡平。故犯罪行為人雖與被害人達成民事賠償
    和解，惟實際上並未將民事賠償和解金額給付被害人，或犯
    罪所得高於民事賠償和解金額者，法院對於未給付之和解金
    額或犯罪所得扣除和解金額之差額部分等未實際賠償之犯罪
    所得，自仍應諭知沒收或追徵（最高法院107年度台上字第3
    837、第4593號判決意旨參照）。
(三)查本件被告犯前揭犯行共取得之新臺幣（下同）476萬3,000
    元，為其犯罪所得，而被告已償還告訴人部分金額，目前剩
    餘360萬元尚未償還乙情，業據被告於本院準備程序及審理
    時供述明確（見本院卷第84、137頁），核與告訴人於本院
    準備程序及審理時陳述相符（見本院卷第85、137頁），並
    有債務清償協議書在卷可佐（見偵卷第75頁），依前揭說明
    ，扣除被告已實際給付部分外之其餘犯罪所得360萬元，仍
    應依刑法第38條之1第1項前段、第3項規定宣告沒收，於全
    部或一部不能沒收或不宜執行沒收時，追徵其價額。另於檢
    察官日後就上開被告犯罪所得之沒收指揮執行時，倘被告有
    實際償付全部或一部之情形，則於其實際償還金額之同一範
    圍內，既因該犯罪利得已遭剝奪、該財產利益已獲回復，而
    與已經實際發還無異，自仍應將該業已償付部分扣除之，而
    無庸再執行該部分犯罪所得沒收，乃屬當然，對被告之權益
    亦無影響，尤無雙重執行或對被告重複剝奪犯罪所得而過苛
    之虞，附此敘明。
據上論斷，應依刑事訴訟法第273條之1第1項、第299條第1項前
段、第300條，刑法第339條之3第1項、第216條、第220條第2項
、第210條、第55條、第51條第5款、第41條第8項、第38條之1第
1項前段、第3項，刑法施行法第1條之1第1項，判決如主文。
本案經檢察官林芳瑜提起公訴，檢察官陳僑舫、陳永豐到庭執行
職務。　　
中　　華　　民　　國　　111 　年　　1 　　月　　20　　日
                  刑事第七庭    法  官  林忠澤
以上正本證明與原本無異。
如不服本判決應於收受送達後20日內向本院提出上訴書狀，並應
敘述具體理由；其未敘述上訴之理由者，應於上訴期間屆滿後20
日內向本院補提理由書（均須按他造當事人之人數附繕本）「切
勿逕送上級法院」。
告訴人或被害人如不服判決，應備理由具狀向檢察官請求上訴，
上訴期間之計算，以檢察官收受判決正本之日起算。
　                        　　　書記官  許采婕
中　　華　　民　　國　　111 　年　　1 　　月　　20　　日
附錄本案論罪科刑法條：
中華民國刑法第339之3條
（違法製作財產權紀錄取得他人之物之處罰）
意圖為自己或第三人不法之所有，以不正方法將虛偽資料或不正
指令輸入電腦或其相關設備，製作財產權之得喪、變更紀錄，而
取得他人之財產者，處七年以下有期徒刑，得併科七十萬元以下
罰金。
以前項方法得財產上不法之利益或使第三人得之者，亦同。
前二項之未遂犯罰之。
中華民國刑法第210條
偽造、變造私文書，足以生損害於公眾或他人者，處5年以下有
期徒刑。
中華民國刑法第216條
行使第210條至第215條之文書者，依偽造、變造文書或登載不實
事項或使登載不實事項之規定處斷。
中華民國刑法第220條
在紙上或物品上之文字、符號、圖畫、照像，依習慣或特約，足
以為表示其用意之證明者，關於本章及本章以外各罪，以文書論
。
錄音、錄影或電磁紀錄，藉機器或電腦之處理所顯示之聲音、影
像或符號，足以為表示其用意之證明者，亦同。　　　
附表
編號 日期 金額 （新臺幣）    總金額  （新臺幣） 匯出帳戶 備註 罪名及宣示刑 1 109年3月26日 2,000元 2,000元 金輝煌商行中信銀帳戶 即起訴書附表一編號1 楊芷青犯非法以電腦製作不實財產權得喪紀錄取財罪，處有期徒刑貳月。 2 109年3月29日 5,000元 5,000元 金輝煌商行中信銀帳戶 即起訴書附表一編號2 楊芷青犯非法以電腦製作不實財產權得喪紀錄取財罪，處有期徒刑貳月。 3 109年3月30日 3,000元 5,000元 金輝煌商行中信銀帳戶 即起訴書附表一編號3 楊芷青犯非法以電腦製作不實財產權得喪紀錄取財罪，處有期徒刑貳月。   2,000元  金輝煌商行中信銀帳戶 即起訴書附表一編號4  4 109年3月31日 3,000元 3,000元 金輝煌商行中信銀帳戶 即起訴書附表一編號5 楊芷青犯非法以電腦製作不實財產權得喪紀錄取財罪，處有期徒刑貳月。 5 109年4月1日 2,000元 2,000元 金輝煌商行中信銀帳戶 即起訴書附表一編號6 楊芷青犯非法以電腦製作不實財產權得喪紀錄取財罪，處有期徒貳月。 6 109年4月4日 3,000元 3,000元 金輝煌商行中信銀帳戶 即起訴書附表一編號7 楊芷青犯非法以電腦製作不實財產權得喪紀錄取財罪，處有期徒刑貳月。 7 109年4月5日 4,000元 4,000元 金輝煌商行中信銀帳戶 即起訴書附表一編號8 楊芷青犯非法以電腦製作不實財產權得喪紀錄取財罪，處有期徒刑貳月。 8 109年4月6日 5,000元 5,000元 金輝煌商行中信銀帳戶 即起訴書附表一編號9 楊芷青犯非法以電腦製作不實財產權得喪紀錄取財罪，處有期徒刑貳月。 9 109年4月9日 5,000元 1萬3,000元 金輝煌商行中信銀帳戶 即起訴書附表一編號10 楊芷青犯非法以電腦製作不實財產權得喪紀錄取財罪，處有期徒刑參月。   5,000元  金輝煌商行中信銀帳戶 即起訴書附表一編號11    3,000元  金輝煌商行中信銀帳戶 即起訴書附表一編號12  10 109年4月10日 1萬元 1萬元 金輝煌商行中信銀帳戶 即起訴書附表一編號13 楊芷青犯非法以電腦製作不實財產權得喪紀錄取財罪，處有期徒刑貳月。 11 109年4月11日 1萬元 1萬元 金輝煌商行中信銀帳戶 即起訴書附表一編號14 楊芷青犯非法以電腦製作不實財產權得喪紀錄取財罪，處有期徒刑貳月。 12 109年4月12日 3,000元 3,000元 金輝煌商行中信銀帳戶 即起訴書附表一編號15 楊芷青犯非法以電腦製作不實財產權得喪紀錄取財罪，處有期徒刑貳月。 13 109年4月13日 3,000元 6,000元 金輝煌商行中信銀帳戶 即起訴書附表一編號16 楊芷青犯非法以電腦製作不實財產權得喪紀錄取財罪，處有期徒刑貳月。   3,000元  金輝煌商行中信銀帳戶 即起訴書附表一編號17  14 109年4月14日 3,000元 6,000元 金輝煌商行中信銀帳戶 即起訴書附表一編號18 楊芷青犯非法以電腦製作不實財產權得喪紀錄取財罪，處有期徒刑貳月。   3,000元  金輝煌商行中信銀帳戶 即起訴書附表一編號19  15 109年4月15日 3,000元 5,000元 金輝煌商行中信銀帳戶 即起訴書附表一編號20 楊芷青犯非法以電腦製作不實財產權得喪紀錄取財罪，處有期徒刑貳月。   2,000元  金輝煌商行中信銀帳戶 即起訴書附表一編號21  16 109年4月16日 5,000元 8,000元 金輝煌商行中信銀帳戶 即起訴書附表一編號22 楊芷青犯非法以電腦製作不實財產權得喪紀錄取財罪，處有期徒刑貳月。   3,000元  金輝煌商行中信銀帳戶 即起訴書附表一編號23  17 109年4月17日 5,000元 5,000元 金輝煌商行中信銀帳戶 即起訴書附表一編號24 楊芷青犯非法以電腦製作不實財產權得喪紀錄取財罪，處有期徒刑貳月。 18 109年4月20日 1萬元 1萬元 金輝煌商行中信銀帳戶 即起訴書附表一編號25 楊芷青犯非法以電腦製作不實財產權得喪紀錄取財罪，處有期徒刑貳月。 19 109年4月21日 5,000元 5,000元 金輝煌商行中信銀帳戶 即起訴書附表一編號26 楊芷青犯非法以電腦製作不實財產權得喪紀錄取財罪，處有期徒刑貳月。 20 109年4月22日 5,000元 5,000元 金輝煌商行中信銀帳戶 即起訴書附表一編號27 楊芷青犯非法以電腦製作不實財產權得喪紀錄取財罪，處有期徒刑貳月。 21 109年4月23日 5,000元 5,000元 金輝煌商行中信銀帳戶 即起訴書附表一編號28 楊芷青犯非法以電腦製作不實財產權得喪紀錄取財罪，處有期徒刑貳月。 22 109年4月24日 1萬元 1萬元 金輝煌商行中信銀帳戶 即起訴書附表一編號29 楊芷青犯非法以電腦製作不實財產權得喪紀錄取財罪，處有期徒刑貳月。 23 109年4月27日 5,000元 5,000元 金輝煌商行中信銀帳戶 即起訴書附表一編號30 楊芷青犯非法以電腦製作不實財產權得喪紀錄取財罪，處有期徒刑貳月。 24 109年4月29日 5,000元 5,000元 金輝煌商行中信銀帳戶 即起訴書附表一編號31 楊芷青犯非法以電腦製作不實財產權得喪紀錄取財罪，處有期徒刑貳月。 25 109年4月30日 5,000元 5,000元 金輝煌商行中信銀帳戶 即起訴書附表一編號32 楊芷青犯非法以電腦製作不實財產權得喪紀錄取財罪，處有期徒刑貳月。 26 109年5月1日 5,000元 5,000元 金輝煌商行中信銀帳戶 即起訴書附表一編號33 楊芷青犯非法以電腦製作不實財產權得喪紀錄取財罪，處有期徒刑貳月。 27 109年5月2日 5,000元 5,000元 金輝煌商行中信銀帳戶 即起訴書附表一編號34 楊芷青犯非法以電腦製作不實財產權得喪紀錄取財罪，處有期徒刑貳月。 28 109年5月3日 5,000元 5,000元 金輝煌商行中信銀帳戶 即起訴書附表一編號35 楊芷青犯非法以電腦製作不實財產權得喪紀錄取財罪，處有期徒刑貳月。 29 109年5月7日 1萬元 1萬5,000元 金輝煌商行中信銀帳戶 即起訴書附表一編號36 楊芷青犯非法以電腦製作不實財產權得喪紀錄取財罪，處有期徒刑參月。   5,000元  金輝煌商行中信銀帳戶 即起訴書附表一編號37  30 109年5月8日 1萬元 1萬元 金輝煌商行中信銀帳戶 即起訴書附表一編號38 楊芷青犯非法以電腦製作不實財產權得喪紀錄取財罪，處有期徒刑貳月。 31 109年5月9日 1萬元 1萬元 金輝煌商行中信銀帳戶 即起訴書附表一編號39 楊芷青犯非法以電腦製作不實財產權得喪紀錄取財罪，處有期徒刑貳月。 32 109年5月10日 5,000元 5,000元 金輝煌商行中信銀帳戶 即起訴書附表一編號40 楊芷青犯非法以電腦製作不實財產權得喪紀錄取財罪，處有期徒刑貳月。 33 109年5月11日 1萬元 1萬元 金輝煌商行中信銀帳戶 即起訴書附表一編號41 楊芷青犯非法以電腦製作不實財產權得喪紀錄取財罪，處有期徒刑貳月。 34 109年5月12日 5,000元 5,000元 金輝煌商行中信銀帳戶 即起訴書附表一編號42 楊芷青犯非法以電腦製作不實財產權得喪紀錄取財罪，處有期徒刑貳月。 35 109年5月13日 5,000元 5,000元 金輝煌商行中信銀帳戶 即起訴書附表一編號43 楊芷青犯非法以電腦製作不實財產權得喪紀錄取財罪，處有期徒刑貳月。 36 109年5月16日 5,000元 5,000元 金輝煌商行中信銀帳戶 即起訴書附表一編號44 楊芷青犯非法以電腦製作不實財產權得喪紀錄取財罪，處有期徒刑貳月。 37 109年5月17日 5,000元 5,000元 金輝煌商行中信銀帳戶 即起訴書附表一編號45 楊芷青犯非法以電腦製作不實財產權得喪紀錄取財罪，處有期徒刑貳月。 38 109年5月18日 1萬元 1萬元 金輝煌商行中信銀帳戶 即起訴書附表一編號46 楊芷青犯非法以電腦製作不實財產權得喪紀錄取財罪，處有期徒刑貳月。 39 109年5月19日 1萬元 1萬元 金輝煌商行中信銀帳戶 即起訴書附表一編號47 楊芷青犯非法以電腦製作不實財產權得喪紀錄取財罪，處有期徒刑貳月。 40 109年5月20日 1萬元 1萬元 金輝煌商行中信銀帳戶 即起訴書附表一編號48 楊芷青犯非法以電腦製作不實財產權得喪紀錄取財罪，處有期徒刑貳月。 41 109年5月21日 1萬元 1萬元 金輝煌商行中信銀帳戶 即起訴書附表一編號49 楊芷青犯非法以電腦製作不實財產權得喪紀錄取財罪，處有期徒刑貳月。 42 109年5月24日 1萬元 1萬元 金輝煌商行中信銀帳戶 即起訴書附表一編號50 楊芷青犯非法以電腦製作不實財產權得喪紀錄取財罪，處有期徒刑貳月。 43 109年5月25日 5,000元 1萬5,000元 金輝煌商行中信銀帳戶 即起訴書附表一編號51 楊芷青犯非法以電腦製作不實財產權得喪紀錄取財罪，處有期徒刑參月。   1萬元  金輝煌商行中信銀帳戶 即起訴書附表一編號52  44 109年5月26日 1萬元 1萬元 金輝煌商行中信銀帳戶 即起訴書附表一編號53 楊芷青犯非法以電腦製作不實財產權得喪紀錄取財罪，處有期徒刑貳月。 45 109年5月27日 1萬元 1萬元 金輝煌商行中信銀帳戶 即起訴書附表一編號54 楊芷青犯非法以電腦製作不實財產權得喪紀錄取財罪，處有期徒刑貳月。 46 109年5月28日 1萬元 1萬元 金輝煌商行中信銀帳戶 即起訴書附表一編號55 楊芷青犯非法以電腦製作不實財產權得喪紀錄取財罪，處有期徒刑貳月。 47 109年5月29日 1萬元 1萬元 金輝煌商行中信銀帳戶 即起訴書附表一編號56 楊芷青犯非法以電腦製作不實財產權得喪紀錄取財罪，處有期徒刑貳月。 48 109年6月1日 2萬元 2萬元 金輝煌商行中信銀帳戶 即起訴書附表一編號57 楊芷青犯非法以電腦製作不實財產權得喪紀錄取財罪，處有期徒刑參月。 49 109年6月2日 1萬元 1萬元 金輝煌商行中信銀帳戶 即起訴書附表一編號58 楊芷青犯非法以電腦製作不實財產權得喪紀錄取財罪，處有期徒刑貳月。 50 109年6月3日 1萬5,000元 1萬5,000元 金輝煌商行中信銀帳戶 即起訴書附表一編號59 楊芷青犯非法以電腦製作不實財產權得喪紀錄取財罪，處有期徒刑參月。 51 109年6月4日 1萬5,000元 1萬5,000元 金輝煌商行中信銀帳戶 即起訴書附表一編號60 楊芷青犯非法以電腦製作不實財產權得喪紀錄取財罪，處有期徒刑參月。 52 109年6月5日 2萬元 2萬元 金輝煌商行中信銀帳戶 即起訴書附表一編號61 楊芷青犯非法以電腦製作不實財產權得喪紀錄取財罪，處有期徒刑參月。 53 109年6月8日 1萬5,000元 1萬5,000元 金輝煌商行中信銀帳戶 即起訴書附表一編號62 楊芷青犯非法以電腦製作不實財產權得喪紀錄取財罪，處有期徒刑參月。 54 109年6月9日 1萬5,000元 1萬5,000元 金輝煌商行中信銀帳戶 即起訴書附表一編號63 楊芷青犯非法以電腦製作不實財產權得喪紀錄取財罪，處有期徒刑參月。 55 109年6月10日 1萬5,000元 3萬元 金輝煌商行中信銀帳戶 即起訴書附表一編號64 楊芷青犯非法以電腦製作不實財產權得喪紀錄取財罪，處有期徒刑參月。   1萬5,000元  金輝煌商行中信銀帳戶 即起訴書附表一編號65  56 109年6月11日 1萬5,000元 3萬元 金輝煌商行中信銀帳戶 即起訴書附表一編號66 楊芷青犯非法以電腦製作不實財產權得喪紀錄取財罪，處有期徒刑參月。   1萬5,000元  金輝煌商行中信銀帳戶 即起訴書附表一編號67  57 109年6月12日 2萬元 2萬元 金輝煌商行中信銀帳戶 即起訴書附表一編號68 楊芷青犯非法以電腦製作不實財產權得喪紀錄取財罪，處有期徒刑參月。 58 109年6月13日 1萬元 1萬元 金輝煌商行中信銀帳戶 即起訴書附表一編號69 楊芷青犯非法以電腦製作不實財產權得喪紀錄取財罪，處有期徒刑參月。 59 109年6月15日 1萬5,000元 1萬5,000元 金輝煌商行中信銀帳戶 即起訴書附表一編號70 楊芷青犯非法以電腦製作不實財產權得喪紀錄取財罪，處有期徒刑參月。 60 106年6月16日 1萬元 1萬元 金輝煌商行中信銀帳戶 即起訴書附表一編號71 楊芷青犯非法以電腦製作不實財產權得喪紀錄取財罪，處有期徒刑貳月。 61 109年6月17日 1萬元 1萬元 金輝煌商行中信銀帳戶 即起訴書附表一編號72 楊芷青犯非法以電腦製作不實財產權得喪紀錄取財罪，處有期徒刑貳月。 62 109年6月20日 1萬5,000元 1萬5,000元 金輝煌商行中信銀帳戶 即起訴書附表一編號73 楊芷青犯非法以電腦製作不實財產權得喪紀錄取財罪，處有期徒刑參月。 63 109年6月21日 1萬元 1萬元 金輝煌商行中信銀帳戶 即起訴書附表一編號74 楊芷青犯非法以電腦製作不實財產權得喪紀錄取財罪，處有期徒刑貳月。 64 109年6月22日 1萬元 1萬元 金輝煌商行中信銀帳戶 即起訴書附表一編號75 楊芷青犯非法以電腦製作不實財產權得喪紀錄取財罪，處有期徒刑貳月。 65 109年6月26日 2萬元 2萬元 金輝煌商行中信銀帳戶 即起訴書附表一編號76 楊芷青犯非法以電腦製作不實財產權得喪紀錄取財罪，處有期徒刑參月。 66 109年6月27日 1萬5,000元 1萬5,000元 金輝煌商行中信銀帳戶 即起訴書附表一編號77 楊芷青犯非法以電腦製作不實財產權得喪紀錄取財罪，處有期徒刑貳月。 67 109年6月28日 1萬5,000元 1萬5,000元 金輝煌商行中信銀帳戶 即起訴書附表一編號78 楊芷青犯非法以電腦製作不實財產權得喪紀錄取財罪，處有期徒刑參月。 68 109年6月29日 1萬5,000元 1萬5,000元 金輝煌商行中信銀帳戶 即起訴書附表一編號79 楊芷青犯非法以電腦製作不實財產權得喪紀錄取財罪，處有期徒刑貳月。 69 109年6月30日 1萬5,000元 1萬5,000元 金輝煌商行中信銀帳戶 即起訴書附表一編號80 楊芷青犯非法以電腦製作不實財產權得喪紀錄取財罪，處有期徒刑參月。 70 109年7月1日 1萬元 1萬元 金輝煌商行中信銀帳戶 即起訴書附表一編號81 楊芷青犯非法以電腦製作不實財產權得喪紀錄取財罪，處有期徒刑貳月。 71 109年7月2日 1萬元 1萬元 金輝煌商行中信銀帳戶 即起訴書附表一編號82 楊芷青犯非法以電腦製作不實財產權得喪紀錄取財罪，處有期徒刑貳月。 72 109年7月3日 1萬元 1萬元 金輝煌商行中信銀帳戶 即起訴書附表一編號83 楊芷青犯非法以電腦製作不實財產權得喪紀錄取財罪，處有期徒刑貳月。 73 109年7月4日 1萬元 1萬元 金輝煌商行中信銀帳戶 即起訴書附表一編號84 楊芷青犯非法以電腦製作不實財產權得喪紀錄取財罪，處有期徒刑貳月。 74 109年7月5日 1萬元 1萬元 金輝煌商行中信銀帳戶 即起訴書附表一編號85 楊芷青犯非法以電腦製作不實財產權得喪紀錄取財罪，處有期徒刑貳月。 75 109年7月6日 1萬元 1萬元 金輝煌商行中信銀帳戶 即起訴書附表一編號86 楊芷青犯非法以電腦製作不實財產權得喪紀錄取財罪，處有期徒刑貳月。 76 109年7月9日 1萬5,000元 1萬5,000元 金輝煌商行中信銀帳戶 即起訴書附表一編號87 楊芷青犯非法以電腦製作不實財產權得喪紀錄取財罪，處有期徒刑參月。 77 109年7月10日 1萬5,000元 1萬5,000元 金輝煌商行中信銀帳戶 即起訴書附表一編號88 楊芷青犯非法以電腦製作不實財產權得喪紀錄取財罪，處有期徒刑參月。 78 109年7月14日 1萬5,000元 3萬元 金輝煌商行中信銀帳戶 即起訴書附表一編號89 楊芷青犯非法以電腦製作不實財產權得喪紀錄取財罪，處有期徒刑參月。   1萬5,000元  金輝煌商行中信銀帳戶 即起訴書附表一編號90  79 109年7月15日 1萬5,000元 1萬5,000元 金輝煌商行中信銀帳戶 即起訴書附表一編號91 楊芷青犯非法以電腦製作不實財產權得喪紀錄取財罪，處有期徒刑參月。 80 109年7月16日 1萬5,000元 1萬5,000元 金輝煌商行中信銀帳戶 即起訴書附表一編號92 楊芷青犯非法以電腦製作不實財產權得喪紀錄取財罪，處有期徒刑參月。 81 109年7月17日 1萬5,000元 2萬5,000元 金輝煌商行中信銀帳戶 即起訴書附表一編號93 楊芷青犯非法以電腦製作不實財產權得喪紀錄取財罪，處有期徒刑參月。   1萬元  金輝煌商行中信銀帳戶 即起訴書附表一編號94  82 109年7月18日 1萬5,000元 1萬5,000元 金輝煌商行中信銀帳戶 即起訴書附表一編號95 楊芷青犯非法以電腦製作不實財產權得喪紀錄取財罪，處有期徒刑參月。 83 109年7月19日 1萬5,000元 1萬5,000元 金輝煌商行中信銀帳戶 即起訴書附表一編號96 楊芷青犯非法以電腦製作不實財產權得喪紀錄取財罪，處有期徒刑參月。 84 109年7月20日 1萬5,000元 1萬5,000元 金輝煌商行中信銀帳戶 即起訴書附表一編號97 楊芷青犯非法以電腦製作不實財產權得喪紀錄取財罪，處有期徒刑參月。 85 109年7月21日 1萬元 1萬元 金輝煌商行中信銀帳戶 即起訴書附表一編號98 楊芷青犯非法以電腦製作不實財產權得喪紀錄取財罪，處有期徒刑貳月。 86 109年7月22日 1萬元 1萬元 金輝煌商行中信銀帳戶 即起訴書附表一編號99 楊芷青犯非法以電腦製作不實財產權得喪紀錄取財罪，處有期徒刑貳月。 87 109年7月23日 1萬5,000元 1萬5,000元 金輝煌商行中信銀帳戶 即起訴書附表一編號100 楊芷青犯非法以電腦製作不實財產權得喪紀錄取財罪，處有期徒刑參月。 88 109年7月26日 1萬5,000元 1萬5,000元 金輝煌商行中信銀帳戶 即起訴書附表一編號101 楊芷青犯非法以電腦製作不實財產權得喪紀錄取財罪，處有期徒刑參月。 89 109年7月27日 1萬5,000元 1萬5,000元 金輝煌商行中信銀帳戶 即起訴書附表一編號102 楊芷青犯非法以電腦製作不實財產權得喪紀錄取財罪，處有期徒刑參月。 90 109年7月28日 1萬5,000元 1萬5,000元 金輝煌商行中信銀帳戶 即起訴書附表一編號103 楊芷青犯非法以電腦製作不實財產權得喪紀錄取財罪，處有期徒刑參月。 91 109年7月31日 1萬元 1萬5,000元  金輝煌商行中信銀帳戶 即起訴書附表一編號104 楊芷青犯非法以電腦製作不實財產權得喪紀錄取財罪，處有期徒刑參月。   5,000元  金輝煌商行中信銀帳戶 即起訴書附表一編號105  92 109年8月1日 1萬2,000元 1萬2,000元 金輝煌商行中信銀帳戶 即起訴書附表一編號106 楊芷青犯非法以電腦製作不實財產權得喪紀錄取財罪，處有期徒刑參月。 93 109年8月2日 2萬元 2萬元 金輝煌商行中信銀帳戶 即起訴書附表一編號107 楊芷青犯非法以電腦製作不實財產權得喪紀錄取財罪，處有期徒刑參月。 94 109年9月1日 1萬5,000元 3萬5,000元 金輝煌商行中信銀帳戶 即起訴書附表一編號108 楊芷青犯非法以電腦製作不實財產權得喪紀錄取財罪，處有期徒刑肆月。   2萬元  金輝煌商行中信銀帳戶 即起訴書附表一編號109  95  109年9月2日 2萬元 3萬5,000元 金輝煌商行中信銀帳戶 即起訴書附表一編號110 楊芷青犯非法以電腦製作不實財產權得喪紀錄取財罪，處有期徒刑肆月。   1萬5,000元  金輝煌商行一銀帳戶 即起訴書附表二編號1  96 109年9月3日 1萬5,000元 4萬5,000元 金輝煌商行中信銀帳戶 即起訴書附表一編號111 楊芷青犯非法以電腦製作不實財產權得喪紀錄取財罪，處有期徒刑肆月。   3萬元  金輝煌商行一銀帳戶 即起訴書附表二編號2  97 109年9月4日  2萬元 6萬元 金輝煌商行中信銀帳戶 即起訴書附表一編號112 楊芷青犯非法以電腦製作不實財產權得喪紀錄取財罪，處有期徒刑肆月。   1萬元  金輝煌商行一銀帳戶 即起訴書附表二編號3    3萬元  金輝煌商行一銀帳戶 即起訴書附表二編號4  98 109年9月5日  1萬5,000元 3萬5,000元 金輝煌商行一銀帳戶 即起訴書附表二編號5 楊芷青犯非法以電腦製作不實財產權得喪紀錄取財罪，處有期徒刑肆月。   2萬元  金輝煌商行一銀帳戶 即起訴書附表二編號6  99 109年9月6日  2萬元 8萬5,000元 金輝煌商行中信銀帳戶 即起訴書附表一編號113 楊芷青犯非法以電腦製作不實財產權得喪紀錄取財罪，處有期徒刑伍月。   1萬5,000元  金輝煌商行一銀帳戶 即起訴書附表二編號7    2萬元  金輝煌商行一銀帳戶 即起訴書附表二編號8    3萬元  金輝煌商行一銀帳戶 即起訴書附表二編號9  100 109年9月7日  5,000元 5萬5,000元  金輝煌商行一銀帳戶 即起訴書附表二編號10 楊芷青犯非法以電腦製作不實財產權得喪紀錄取財罪，處有期徒刑肆月。   3萬元  金輝煌商行一銀帳戶 即起訴書附表二編號11    2萬元  金輝煌商行一銀帳戶 即起訴書附表二編號12  101 109年9月10日  2萬元 7萬元  金輝煌商行一銀帳戶 即起訴書附表二編號13 楊芷青犯非法以電腦製作不實財產權得喪紀錄取財罪，處有期徒刑伍月。   3萬元  金輝煌商行一銀帳戶 即起訴書附表二編號14    2萬元  金輝煌商行一銀帳戶 即起訴書附表二編號15  102 109年9月11日  2萬元 6萬元 金輝煌商行中信銀帳戶 即起訴書附表一編號114 楊芷青犯非法以電腦製作不實財產權得喪紀錄取財罪，處有期徒刑肆月。   1萬元  金輝煌商行一銀帳戶 即起訴書附表二編號16    3萬元  金輝煌商行一銀帳戶 即起訴書附表二編號17  103 109年9月12日  2萬元 10萬元 金輝煌商行一銀帳戶 即起訴書附表二編號18 楊芷青犯非法以電腦製作不實財產權得喪紀錄取財罪，處有期徒刑伍月。   2萬元  金輝煌商行一銀帳戶 即起訴書附表二編號19    1萬元  金輝煌商行一銀帳戶 即起訴書附表二編號20    3萬元  金輝煌商行一銀帳戶 即起訴書附表二編號21    2萬元  金輝煌商行一銀帳戶 即起訴書附表二編號22  104 109年9月13日  8,000元 4萬9,000元 金輝煌商行中信銀帳戶 即起訴書附表一編號115 楊芷青犯非法以電腦製作不實財產權得喪紀錄取財罪，處有期徒刑肆月。   6,000元  金輝煌商行一銀帳戶 即起訴書附表二編號23    3萬元  金輝煌商行一銀帳戶 即起訴書附表二編號24    5,000元  金輝煌商行一銀帳戶 即起訴書附表二編號25  105 109年9月14日  6,000元 6萬7,000元 金輝煌商行中信銀帳戶 即起訴書附表一編號116 楊芷青犯非法以電腦製作不實財產權得喪紀錄取財罪，處有期徒刑伍月。   2萬元  金輝煌商行中信銀帳戶 即起訴書附表一編號117    6,000元  金輝煌商行中信銀帳戶 即起訴書附表一編號118    5,000元  金輝煌商行一銀帳戶 即起訴書附表二編號26    3萬元  金輝煌商行一銀帳戶 即起訴書附表二編號27  106 109年9月15日  3萬元 5萬5,000元 金輝煌商行中信銀帳戶 即起訴書附表一編號119 楊芷青犯非法以電腦製作不實財產權得喪紀錄取財罪，處有期徒刑肆月。   5,000元  金輝煌商行中信銀帳戶 即起訴書附表一編號120    2萬元  金輝煌商行一銀帳戶 即起訴書附表二編號28  107 109年9月16日  8,000元 17萬3,000元 金輝煌商行中信銀帳戶 即起訴書附表一編號121 楊芷青犯非法以電腦製作不實財產權得喪紀錄取財罪，處有期徒刑陸月。   4萬元  金輝煌商行中信銀帳戶 即起訴書附表一編號122    6萬元  金輝煌商行中信銀帳戶 即起訴書附表一編號123    3萬元  金輝煌商行一銀帳戶 即起訴書附表二編號29    2萬元  金輝煌商行一銀帳戶 即起訴書附表二編號30    1萬5,000元  金輝煌商行一銀帳戶 即起訴書附表二編號31  108 109年9月17日 1萬元 1萬元 金輝煌商行中信銀帳戶 即起訴書附表一編號124 楊芷青犯非法以電腦製作不實財產權得喪紀錄取財罪，處有期徒刑貳月。 109 109年9月19日  3萬元 6萬5,000元 金輝煌商行中信銀帳戶 即起訴書附表一編號125 楊芷青犯非法以電腦製作不實財產權得喪紀錄取財罪，處有期徒刑伍月。    5,000元  金輝煌商行中信銀帳戶 即起訴書附表一編號126    5,000元  金輝煌商行一銀帳戶 即起訴書附表二編號32    5,000元  金輝煌商行一銀帳戶 即起訴書附表二編號33    2萬元  金輝煌商行一銀帳戶 即起訴書附表二編號34  110 109年9月20日  3萬元 7萬元 金輝煌商行中信銀帳戶 即起訴書附表一編號127 楊芷青犯非法以電腦製作不實財產權得喪紀錄取財罪，處有期徒刑伍月。   2萬元  金輝煌商行一銀帳戶 即起訴書附表二編號35    2萬元  金輝煌商行一銀帳戶 即起訴書附表二編號36  111 109年9月21日  1萬元 12萬元 金輝煌商行中信銀帳戶 即起訴書附表一編號128 楊芷青犯非法以電腦製作不實財產權得喪紀錄取財罪，處有期徒刑伍月。   3萬元  金輝煌商行中信銀帳戶 即起訴書附表一編號129    3萬元  金輝煌商行中信銀帳戶 即起訴書附表一編號130    4萬元  金輝煌商行一銀帳戶 即起訴書附表二編號37    1萬元  金輝煌商行一銀帳戶 即起訴書附表二編號38  112 109年9月22日 2萬元 2萬元 金輝煌商行中信銀帳戶 即起訴書附表一編號131 楊芷青犯非法以電腦製作不實財產權得喪紀錄取財罪，處有期徒刑參月。 113 109年9月24日  4萬元 14萬8,000元 金輝煌商行中信銀帳戶 即起訴書附表一編號132 楊芷青犯非法以電腦製作不實財產權得喪紀錄取財罪，處有期徒刑陸月。    2萬元  金輝煌商行中信銀帳戶 即起訴書附表一編號133    8,000元  金輝煌商行中信銀帳戶 即起訴書附表一編號134    2萬元  金輝煌商行中信銀帳戶 即起訴書附表一編號135    3萬元  金輝煌商行一銀帳戶 即起訴書附表二編號39    2萬元  金輝煌商行一銀帳戶 即起訴書附表二編號40    1萬元  金輝煌商行一銀帳戶 即起訴書附表二編號41  114 109年9月25日  2萬元 15萬4,000元 金輝煌商行中信銀帳戶 即起訴書附表一編號136 楊芷青犯非法以電腦製作不實財產權得喪紀錄取財罪，處有期徒刑陸月。    6,000元  金輝煌商行中信銀帳戶 即起訴書附表一編號137    5萬元  金輝煌商行中信銀帳戶 即起訴書附表一編號138    8,000元  金輝煌商行中信銀帳戶 即起訴書附表一編號139    5,000元  金輝煌商行中信銀帳戶 即起訴書附表一編號140    1萬5,000元  金輝煌商行一銀帳戶 即起訴書附表二編號42    3萬元  金輝煌商行一銀帳戶 即起訴書附表二編號43    2萬元  金輝煌商行一銀帳戶 即起訴書附表二編號44  115 109年9月28日  4萬元 16萬5,000元 金輝煌商行中信銀帳戶 即起訴書附表一編號141 楊芷青犯非法以電腦製作不實財產權得喪紀錄取財罪，處有期徒刑陸月。    5萬元  金輝煌商行中信銀帳戶 即起訴書附表一編號142    3萬元  金輝煌商行中信銀帳戶 即起訴書附表一編號143    1萬5,000元  金輝煌商行中信銀帳戶 即起訴書附表一編號144    3萬元  金輝煌商行一銀帳戶 即起訴書附表二編號45  116 109年9月29日  3萬元 22萬元 金輝煌商行中信銀帳戶 即起訴書附表一編號145 楊芷青犯非法以電腦製作不實財產權得喪紀錄取財罪，處有期徒刑陸月。    1萬5,000元  金輝煌商行中信銀帳戶 即起訴書附表一編號146    1萬5,000元  金輝煌商行中信銀帳戶 即起訴書附表一編號147    5萬元  金輝煌商行中信銀帳戶 即起訴書附表一編號148    3萬元  金輝煌商行一銀帳戶 即起訴書附表二編號46    3萬元  金輝煌商行一銀帳戶 即起訴書附表二編號47    5萬元  金輝煌商行一銀帳戶 即起訴書附表二編號48  117 109年9月30日  3萬元 19萬元 金輝煌商行中信銀帳戶 即起訴書附表一編號149 楊芷青犯非法以電腦製作不實財產權得喪紀錄取財罪，處有期徒刑陸月。    5萬元  金輝煌商行中信銀帳戶 即起訴書附表一編號150    2萬元  金輝煌商行中信銀帳戶 即起訴書附表一編號151    3萬元  金輝煌商行一銀帳戶 即起訴書附表二編號49    2萬元  金輝煌商行一銀帳戶 即起訴書附表二編號50    4萬元  金輝煌商行一銀帳戶 即起訴書附表二編號51  118 109年10月1日  3萬元 15萬元 金輝煌商行中信銀帳戶 即起訴書附表一編號152 楊芷青犯非法以電腦製作不實財產權得喪紀錄取財罪，處有期徒刑陸月。   3萬元  金輝煌商行中信銀帳戶 即起訴書附表一編號153    3萬元  金輝煌商行一銀帳戶 即起訴書附表二編號52    2萬元  金輝煌商行一銀帳戶 即起訴書附表二編號53    4萬元  金輝煌商行一銀帳戶 即起訴書附表二編號54  119 109年10月2日  2萬元 15萬5,000元 金輝煌商行中信銀帳戶 即起訴書附表一編號154 楊芷青犯非法以電腦製作不實財產權得喪紀錄取財罪，處有期徒刑陸月。    3萬元  金輝煌商行中信銀帳戶 即起訴書附表一編號155    4萬元  金輝煌商行中信銀帳戶 即起訴書附表一編號156    2萬元  金輝煌商行中信銀帳戶 即起訴書附表一編號157    1萬5,000元  金輝煌商行一銀帳戶 即起訴書附表二編號55    3萬元  金輝煌商行一銀帳戶 即起訴書附表二編號56  120 109年10月3日  3萬元 10萬元 金輝煌商行中信銀帳戶 即起訴書附表一編號158 楊芷青犯非法以電腦製作不實財產權得喪紀錄取財罪，處有期徒刑伍月。   1萬元  金輝煌商行中信銀帳戶 即起訴書附表一編號159    3萬元  金輝煌商行中信銀帳戶 即起訴書附表一編號160    3萬元  金輝煌商行中信銀帳戶 即起訴書附表一編號161  121 109年10月4日 3萬元 3萬元 金輝煌商行中信銀帳戶 即起訴書附表一編號162 楊芷青犯非法以電腦製作不實財產權得喪紀錄取財罪，處有期徒刑參月。 122 109年10月5日 3萬元 3萬元 金輝煌商行中信銀帳戶 即起訴書附表一編號163 楊芷青犯非法以電腦製作不實財產權得喪紀錄取財罪，處有期徒刑參月。 123 109年10月8日  4萬元 15萬元 金輝煌商行中信銀帳戶 即起訴書附表一編號164 楊芷青犯非法以電腦製作不實財產權得喪紀錄取財罪，處有期徒刑陸月。   4萬元  金輝煌商行中信銀帳戶 即起訴書附表一編號165    4萬元  金輝煌商行中信銀帳戶 即起訴書附表一編號166    3萬元  金輝煌商行一銀帳戶 即起訴書附表二編號57  124 109年10月9日  2,000元 11萬元 金輝煌商行中信銀帳戶 即起訴書附表一編號167 楊芷青犯非法以電腦製作不實財產權得喪紀錄取財罪，處有期徒刑陸月。   1萬8,000元  金輝煌商行中信銀帳戶 即起訴書附表一編號168    4萬元  金輝煌商行中信銀帳戶 即起訴書附表一編號169    3萬元  金輝煌商行中信銀帳戶 即起訴書附表一編號170    2萬元  金輝煌商行中信銀帳戶 即起訴書附表一編號171  125 109年10月10日  2萬元 10萬5,000元 金輝煌商行中信銀帳戶 即起訴書附表一編號172 楊芷青犯非法以電腦製作不實財產權得喪紀錄取財罪，處有期徒刑陸月。    3萬元  金輝煌商行中信銀帳戶 即起訴書附表一編號173    2萬元  金輝煌商行中信銀帳戶 即起訴書附表一編號174    2萬元  金輝煌商行中信銀帳戶 即起訴書附表一編號175    1萬5,000元  金輝煌商行中信銀帳戶 即起訴書附表一編號176  126 109年10月11日  1萬5,000元 3萬元 金輝煌商行中信銀帳戶 即起訴書附表一編號177 楊芷青犯非法以電腦製作不實財產權得喪紀錄取財罪，處有期徒刑參月。   1萬5,000元  金輝煌商行中信銀帳戶 即起訴書附表一編號178  127 109年10月13日  4萬元 12萬5,000元 金輝煌商行中信銀帳戶 即起訴書附表一編號179 楊芷青犯非法以電腦製作不實財產權得喪紀錄取財罪，處有期徒刑陸月。   1萬5,000元  金輝煌商行中信銀帳戶 即起訴書附表一編號180    5萬元  金輝煌商行一銀帳戶 即起訴書附表二編號58    2萬元  金輝煌商行一銀帳戶 即起訴書附表二編號59  128 109年10月14日  3萬元 11萬元 金輝煌商行中信銀帳戶 即起訴書附表一編號181 楊芷青犯非法以電腦製作不實財產權得喪紀錄取財罪，處有期徒刑陸月。    3萬元  金輝煌商行中信銀帳戶 即起訴書附表一編號182    1萬元  金輝煌商行中信銀帳戶 即起訴書附表一編號183    2萬元  金輝煌商行一銀帳戶 即起訴書附表二編號60    2萬元  金輝煌商行一銀帳戶 即起訴書附表二編號61  129 109年10月15日  3萬元 9萬5,000元 金輝煌商行中信銀帳戶 即起訴書附表一編號184 楊芷青犯非法以電腦製作不實財產權得喪紀錄取財罪，處有期徒刑伍月。    1萬5,000元  金輝煌商行中信銀帳戶 即起訴書附表一編號185    1萬元  金輝煌商行中信銀帳戶 即起訴書附表一編號186    2萬元  金輝煌商行一銀帳戶 即起訴書附表二編號62    2萬元  金輝煌商行一銀帳戶 即起訴書附表二編號63  130 109年10月16日  3萬元 6萬元 金輝煌商行中信銀帳戶 即起訴書附表一編號187 楊芷青犯非法以電腦製作不實財產權得喪紀錄取財罪，處有期徒刑肆月。   3萬元  金輝煌商行一銀帳戶 即起訴書附表二編號64  131 109年10月17日  3萬元 6萬5,000元 金輝煌商行中信銀帳戶 即起訴書附表一編號188 楊芷青犯非法以電腦製作不實財產權得喪紀錄取財罪，處有期徒刑伍月。    5,000元  金輝煌商行中信銀帳戶 即起訴書附表一編號189    3萬元  金輝煌商行一銀帳戶 即起訴書附表二編號65  132 109年10月18日 3萬元 3萬元 金輝煌商行中信銀帳戶 即起訴書附表一編號190 楊芷青犯非法以電腦製作不實財產權得喪紀錄取財罪，處有期徒刑參月。 133 109年10月19日  3萬元 9萬元  金輝煌商行中信銀帳戶 即起訴書附表一編號191 楊芷青犯非法以電腦製作不實財產權得喪紀錄取財罪，處有期徒刑伍月。   3萬元  金輝煌商行中信銀帳戶 即起訴書附表一編號192    3萬元  金輝煌商行一銀帳戶 即起訴書附表二編號66  134 109年10月20日 3萬元 3萬元 金輝煌商行中信銀帳戶 即起訴書附表一編號193 楊芷青犯非法以電腦製作不實財產權得喪紀錄取財罪，處有期徒刑參月。 135 109年10月22日  5萬元 8萬5,000元 金輝煌商行中信銀帳戶 即起訴書附表一編號194 楊芷青犯非法以電腦製作不實財產權得喪紀錄取財罪，處有期徒刑伍月。   3萬5,000元  金輝煌商行一銀帳戶 即起訴書附表二編號67  136 109年10月24日  3萬元 8萬元  金輝煌商行中信銀帳戶 即起訴書附表一編號195 楊芷青犯非法以電腦製作不實財產權得喪紀錄取財罪，處有期徒刑伍月。   1萬元  金輝煌商行中信銀帳戶 即起訴書附表一編號196    4萬元  金輝煌商行一銀帳戶 即起訴書附表二編號68  137 109年10月25日  1萬元 6萬元  金輝煌商行中信銀帳戶 即起訴書附表一編號197 楊芷青犯非法以電腦製作不實財產權得喪紀錄取財罪，處有期徒刑肆月。   5萬元  金輝煌商行中信銀帳戶 即起訴書附表一編號198